臺灣高等法院高雄分院刑事裁定　　　　　　　　　　　　九十年度交抗字第八六號
　　　抗　告　人
　　　即受處分人　甲○○
　　　輔　佐　人　乙○○
右抗告人因違反道路交通管理處罰條例聲明異議案件，不服臺灣高雄地方法院中華民
國九十年七月三十一日所為裁定（九十年度交聲字第三０一號），提起抗告，本院裁
定如左：
    主  文
抗告駁回。
    理  由
一、本件抗告意旨略以：證人方許水蓮為事故當日之目擊者，證言應可採信，且警員
    潘正良製作之交通事故現場草圖，係依據肇事者黃俊智不實陳述及個人主觀臆測
    ，自不可採，又肇事者黃俊智所呈供員警其受損車輛部位之相片，實乃車頭正中
    央凹損最為嚴重，再來才是右側車頭旁之擦摩，此情與抗告人即受處分人甲○○
    之機車後部及後輪受肇事車輛由後追撞受損之情形相符，原裁定就有利抗告人之
    部分不採，認事用法顯有錯誤，爰提起抗告，請求撤銷原判定，另為適法之裁定
    云云。
二、按汽車駕駛人，爭道行駛有任意駛出邊線，或任意跨越兩條車道行駛者，處新台
    幣六百元以上一千八百元以下罰鍰，道路交通管理處罰條例第四十五條第十二款
    定有明文。
三、經查：本件高雄縣警察局舉發違反道路交通管理事件通知單及高雄市交通事件裁
    決所認抗告人之違規事實為抗告人騎乘車號ＹＷＤ—二五五號輕型機車於民國九
    十年五月二十三日，沿高雄縣大寮鄉○○○路由北向南，從鳳山往大寮方向行駛
    ，行經鳳林四路五０三號前，有任意駛出邊線，或任意跨越兩條車道行駛之情，
    此經證人即本案舉發員警潘正良於原審到庭證稱：「本件是在九十年五月二十三
    日上午九時五十分許，於高雄縣大寮鄉○○○路五０三號前發生的，甲○○（即
    異議人）騎機車由南向北往鳳山方向行駛，結果橫越雙黃線到對向車道旁的商店
    要配鑰匙，和一位黃俊智駕駛之自小客車在前開五０三號前發生車禍，黃俊智擦
    撞到甲○○機車右側及右腳部位。」「（如何認定甲○○有橫越雙黃線的情形？
    ）我在六月一日到長庚醫院製作筆錄時，根據甲○○的供述和黃俊智的供述均相
    同，並製有道路交通事故草圖一份。」等語甚詳（見原審卷第二十八頁），並有
    其提供之道路交通事故調查報告表、當事人調查筆錄各一份及現場照片三張為證
    ，參酌上開道路交通事故調查報告表之現場圖示及事實經過摘要，抗告人行駛方
    向係沿高雄縣大寮鄉○○○路由南向北，從大寮往鳳山方向行駛，行進中橫越雙
    黃線到對向車道，在鳳林四路五０三號前與黃俊智駕駛之車號ＹＸ—五四八五號
    自小客車發生車禍，與抗告人指陳從鳳山往大寮遭黃俊智由後追撞之情節不符；
    另觀抗告人於警方製作之調查報告亦坦稱：「我騎車號ＹＷＤ—二五五號輕型機
    車是由全國加油站鳳林四路段往鳳山方向行駛。」、「．．．駛至車禍地點由路
    邊機車道欲騎至對面鎖店配鑰匙，其到快到路邊時，有部轎車就從鳳山方向往大
    寮行駛，就撞上我右腳右小腿部位．．．。」等語，核與上開調查報告所載事實
    相符，另有現場照片三張，足認上開路段確有雙黃線分隔屬實，本件抗告人違規
    事實已甚明確；雖其另舉證人方許水蓮證稱當天與抗告人均從鳳山往大寮方向行
    駛云云，然查，抗告人機車外觀右側踏板、右前導流板、右後側葉子板破裂，至
    於左後側殼及後方鐵架則完整，此有機車照片五張附卷可稽，衡諸常理，抗告人
    如遭案外人黃俊智同方向由後追撞，機車之撞擊部位應在後方鐵架或左後側塑膠
    車殼部分，今由其機車受損情況觀之，與通常遭車輛由後追撞之情形不同，證人
    方許水蓮之證言與事實不同，尚難採信。何況抗告人如係與黃俊智同方向行駛，
    黃俊智自後追撞抗告人，抗告人係欲前往鎖店配鑰匙，抗告人應已到達該鎖店，
    亦應停車進入鎖店，不至於在已超過鎖店之處（由鳳山往大寮方向）與黃俊智發
    生本件車禍，此觀之本院卷第五十四頁編號六之照片甚明，且抗告人機車倒地之
    位置靠近快車道，益見抗告人於案發當時如係由鳳山往大寮方向行駛，欲前往在
    鳳林三路路邊之鎖店，其機車倒地之位置應係靠近路邊，且在未到該鎖店之處才
    是。又本件車禍，經本院函請台灣省高屏澎區車輛行車事故鑑定委員會鑑定結果
    ，認為「甲○○駕駛輕機車雙黃線路段穿越道路為肇事原因；黃俊智無肇事因素
    。」，抗告人不服聲請覆議，經本院再送請台灣省車輛行車事故覆議鑑定委員會
    覆議結果，認為「甲○○無照駕駛輕機車，在劃有分向限制線路段穿越道路，未
    注意往來車輛為肇事主因；黃俊智駕駛自小客車，未注意車前狀況為肇事次因。
    」，此有台灣省高屏澎區車輛行車事故鑑定委員會高屏澎鑑字第九００九五五號
    鑑定意見書及台灣省車輛行車事故覆議鑑定委員會府覆議字第九一０六二四號覆
    議意見書各乙份附於本院卷第七十七頁、第七十八頁、第一０九頁可參，雖然上
    開二份鑑定報告鑑定之結果不盡相同，但均認定「甲○○駕駛輕機車雙黃線路段
    穿越道路，有過失」，抗告人自難辭其過失責任。綜上所述，足認抗告人當時確
    有橫越鳳林四路之雙黃線欲到對向車道旁之商店配鑰匙之事實，是其所辯顯不足
    採。原審經詳酌後，認抗告人甲○○所為異議為無理由，而予以駁回，經核並無
    不合。抗告人仍執陳詞，指摘原裁定不當，為無理由，應予駁回。
據上論結，應依道路交通事件處理辦法第二十六條、刑事訴訟法第四百十二條，裁定
如主文。
中    華    民    國     九十一     年       五       月      三十一    日
                              臺灣高等法院高雄分院刑事第一庭
                                  審判長法官  王光照
                                        法官  黃仁松
                                        法官  黃壽燕
右正本證明與原本無異。
不得再抗告。
                                      書記官  黃富美
中    華    民    國     九十一     年 六       月       三       日
                                                                        Ｋ
